【裁判字號】    95,抗,1169
【裁判日期】    951229
【裁判案由】    假扣押
【裁判全文】
臺灣高等法院民事裁定                  95年度抗字第1169號
再  抗告人  行政院農業委員會林務局東勢林區管理處
法定代理人  甲○○
代  理  人  吳梓生律師
再抗告人因與相對人羅墀璜即羅墀璜建築師事務所間假扣押事件
，對於中華民國95年8月31日本院所為裁定，提起再抗告，本院
裁定如下：
      主    文
再抗告駁回。
再抗告訴訟費用由再抗告人負擔。
      理    由
一、按對於抗告法院以抗告有理由而廢棄或變更原裁定之裁定，
    或以無理由而駁回其抗告之裁定再為抗告，僅得以其適用法
    規顯有錯誤為理由，並經原法院之許可者為限；前項許可以
    原裁定所涉及之法律見解具有原則上之重要性者為限，民事
    訴訟法第486條第4項、第5項定有明文。所謂適用法規顯有
    錯誤，係指確定裁判違背法規或現存判例解釋者，或抗告法
    院所為之裁定，就其取捨證據自行確定之事實，適用法規所
    持法律上判斷顯有錯誤而言；至抗告法院認定事實錯誤，或
    就當事人提出之事實或證據疏於調查或漏未斟酌，僅生調查
    證據是否妥適或裁定不備理由之問題，均與適用法規顯有錯
    誤有間。又所謂原則上之重要性，係指該再抗告事件所涉及
    之法律問題，意義重大而有加以闡釋之必要者而言。
二、查本件相對人對原裁定提起抗告，係以債權人即再抗告人未
    釋明假扣押之原因，不符假扣押之法定要件為其抗告理由，
    本院審酌相對人所主張「其對第三人尚有甚多未受領之薪資
    債權、存款債權及工程款債權，均足為再抗告人本件請求之
    財產總擔保，且自為本件損害賠償債務原因之火災發生之日
    起，相對人對其他工程既均繼續進行，又無先行收取債權款
    項或為處分財產」等情事，故認本件不符合假扣押之原因，
    因而將原裁定廢棄，並駁回再抗告人假扣押之聲請。再抗告
    意旨雖指稱本院裁定程序未就相對人上開主張予再抗告人陳
    述意見之機會，違反民事訴訟法第528條第1項、第2項規定
    云云。惟本院裁定前有無予再抗告人陳述意見機會，非屬法
    律上見解具有原則上之重要性之情形，其再抗告不應准許。
    至於再抗告意旨另指稱：縱本件再抗告人就假扣押之原因未
    能釋明，惟依最高法院43 年台抗字第20號判例意旨，法院
    非不得命債權人供擔保後為假扣押之裁定云云，然查上開判
    例意旨乃最高法院對92年修法前民事訴訟法第526條規定所
    持見解，92年修法後最高法院已變更此見解認：修法後民事
    訴訟法第526條第2項已將「債權人雖未為前項釋明」修正為
    「前項釋明如有不足」，法院始得定相當之擔保，命供擔保
    後為假扣押，債權人不得未為任何釋明，而全以以擔保代其
    釋明之責，(最高法院93年台抗字第937號裁判參照)。綜上
    ，本件再抗告不應准許，應予駁回，爰裁定如主文。
中    華    民    國    95    年    12    月  29      日
                    民事第十二庭
                        審判長法  官  張宗權
                              法  官  王麗莉
                              法  官  陳永昌
正本係照原本作成。
如不服本裁定，應於收受送達後10日內向本院提出抗告狀，並應
繳納抗告費新台幣１千元。
中    華    民    國    96    年    1     月    3     日
                              書記官  劉美垣


司法院資訊處製作；財團法人民間司法改革基金會備份。
